# 请教关于项目建设、运营、移交的会计处理

提问人：tenroy 时间：2017-11-27 17:54:31
背景：A公司是新能源系统供应商，为B公司提供节能项目建设及运营服务，协议主要内容如下：1. 节能项目基建投资 3000 万元，建设期为 1 年，B公司在项目竣工后支付 1500 万元。2. 项目运营期为 15 年，B公司每年向A公司支付费用，包括以下两部分：（ 1 ） 每年支付固定费用 800 万元；（ 2 ） 根据第三方公司出具的节能报告，新项目投入运营后，每年可节约费用 400 万元。A公司可分享50%的节能费用，B公司每年支付 200 万元。3. 15年运营期满后，A公司无偿将节能项目移交B公司。 请问各位老师，A公司应如何进行会计处理。谢谢。

回答人：chenyiwei
需要考虑以下问题： 1 、今后每年的分成金额是否根据实际节能效益确定，“B公司每年支付 200 万元”只是估计的约数？还是一个确定的金额？ 2 、运营期内是否还需发生大额的运维管理费用？如果是则由谁承担？ 3 、该设备的使用年限多久？是否存在 15 年内需多次大修、更换设备的情况？ 因为你的问题较大，建议先阅读有关PPP项目会计处理的书籍，如有疑问可针对具体问题提问。

提问人：tenroy 时间：2017-11-27 20:22:08
再补充说明：每年固定费用 800 万，是双方基于第三方节能报告中数据作出的。节能报告中预计 15 年运营期间，每年运营费用 800万。

回答人：chenyiwei
假设每年的固定费用 800 万就是对后续每年运维费用的补偿，则 15 年内每年 200 万元就是用于收回投资成本和资金成本的。这种情况相当于分期收款销售设备（每年 200 万元， 15 年，收入金额为其折现值，同时按实际成本结转成本）。但是，要考虑 15 年内承担设备重置、大修理等支出的可能性，对其进行合理估计，这样可能会影响到合同总价在不同组成部分（设备销售与施工、后续服务）之间的分摊。